【裁判字號】    97,交訴,95
【裁判日期】    970815
【裁判案由】    公共危險等
【裁判全文】
臺灣板橋地方法院刑事判決              97年度交訴字第95號
公  訴  人  臺灣板橋地方法院檢察署檢察官
被      告  甲○○
                    （現另案在臺灣臺北監獄臺北分監執行）
上列被告因公共危險等案件，經檢察官提起公訴（97年度調偵字
第225 號），本院合議庭裁定依簡式審判程序審理，並判決如下
：
    主  文
甲○○因過失傷害人，處有期徒刑月。又駕駛動力交通工具肇
事，致人受傷而逃逸，累犯，處有期徒刑柒月。應執行有期徒刑
捌月。
    事  實
一、甲○○前有多項前科，曾因毒品案件，經本院以95年度易字
    第1194號判決判處有期徒刑5 月確定，於民國96年3 月16日
    易科罰金執行完畢（於下述之肇事逃逸部分，構成累犯）。
    詎猶不知悔改，明知其未領有汽車駕駛執照，仍於96年8 月
    13日15時32分許，發動其停放於臺北縣新莊市○○街48號前
    之車牌號碼9962-KG 號自小客車後，本應注意車前狀況，並
    隨時採取必要之安全措施，以避免發生碰撞之危險，而依當
    時情形並無不能注意之情事，竟疏於注意及此，貿然自路邊
    駛出，致該車輛左前車頭撞擊由乙○○所騎乘，適自左後方
    駛來之之車牌號碼P98-189 號重型機車，乙○○因而人車倒
    地，並受有左下肢腓骨骨折、右膝及左足踝擦傷等傷害。詎
    甲○○於肇事後，雖有下車查看，惟僅稍作停留，未對乙○
    ○為即時救護或送醫救治，旋即駕車逃逸。嗣經乙○○報警
    處理，始循線查悉上情。
二、案經乙○○訴由臺北縣政府警察局新莊分局報告臺灣板橋地
    方法院檢察署檢察官偵查起訴。
    理  由
一、訊據被告甲○○對於上揭犯罪事實均坦承不諱，核與告訴人
    乙○○在警詢、偵查中證述之情節相符。再告訴人因本件車
    禍事故致受有左下肢腓骨骨折、右膝及左足踝擦傷等傷害等
    情，亦有衛生署臺北醫院96年8 月22日所出具之乙○○之診
    斷證明書在卷足憑。此外，復有卷附臺北縣政府警察局新莊
    分局道路交通事故現場圖、調查報告表(一)、(二)、現場照片、
    舉發違反道路交通管理事件通知單及肇事經過錄影翻拍畫面
    各1 件可稽。事證明確，被告犯行堪以認定，應予依法論科
    。
二、核被告所為，係犯刑法第284 條第1 項前段之過失傷害罪及
    刑法第185 條之4 之駕駛動力交通工具肇事，致人受傷而逃
    逸罪。再被告無照駕駛而肇事致告訴人受有傷害，就被告所
    犯上開過失傷害罪部分，應依道路交通管理處罰條例第86條
    第1 項之規定，加重其刑至二分之一。被告所犯上開過失傷
    害罪及肇事逃逸罪，罪名互異，行為亦殊，應予分論併罰。
    查被告前有多項前科，曾因毒品案件，經本院以95年度易字
    第1194號判決判處有期徒刑5 月確定，於96年3 月16日易科
    罰金執行完畢等情，此有卷附臺灣高等法院被告前案紀錄表
    可稽，其於五年以內再故意犯本件肇事逃逸之有期徒刑以上
    之罪，應依刑法第47條第1 項之規定，論以累犯，並加重其
    刑；至於被告所犯之過失傷害罪部分，因刑法第47條第1 項
    係規定「受徒刑之執行完畢，或一部之執行而赦免後，五年
    以內故意再犯有期徒刑以上之罪者，為累犯，加重其刑至二
    分之一」，即僅規定需「故意」再犯罪，始有構成累犯之可
    能，而就被告所犯過失傷害罪部分，因非「故意」犯罪，故
    就此過失傷害之犯行，不論以累犯，附此敘明。爰審酌被告
    無照駕車，且未注意車前狀況，致撞及告訴人，導致告訴人
    所受之傷害非輕，且被告在肇事後，竟未協助告訴人就醫，
    反而逃逸無蹤，再被告當庭表示其目前在監，故無法賠償告
    訴人之損失等語，足徵被告之惡行不輕；惟被告犯後已坦承
    犯行，尚有悔意等一切情狀，量處被告如主文所示之刑，並
    定其應執行刑，以資懲儆。又中華民國96年罪犯減刑條例於
    96年7 月4 日制定公布，並自96年7 月16日施行，而按「犯
    罪在中華民國96年4 月24日以前者，除本條例另有規定外，
    依下列規定減刑：一、死刑減為無期徒刑。二、無期徒刑減
    為有期徒刑二十年。三、有期徒刑、拘役或罰金，減其刑期
    或金額二分之一」，中華民國96年罪犯減刑條例第2 條第1
    項固定有明文。惟因被告所犯前開犯行之時間係在96年8 月
    與13日，並不符合96 年4月24日前犯罪之要件，揆諸前開條
    例之規定，自不得減刑，併此敘明。
三、末按「除被告所犯為死刑、無期徒刑、最輕本刑為三年以上
    有期徒刑之罪或高等法院管轄第一審案件者外，於前條第一
    項程序進行中，被告先就被訴事實為有罪之陳述時，審判長
    得告知被告簡式審判程序之旨，並聽取當事人、代理人、辯
    護人及輔佐人之意見後，裁定進行簡式審判程序。」刑事訴
    訟法第273 條之1 第1 項定有明文。查本件被告所犯上開過
    失傷害罪與肇事逃逸罪部分，均非最輕本刑為三年以上有期
    徒刑之罪，且被告於本院97年7 月18日準備程序進行中，復
    就被訴之事實為有罪之陳述，經告知被告簡式審判程序之旨
    ，被告及公訴人對於本件改依簡式審判程序審理亦均表示無
    意見，本院即依前揭刑事訴訟法規定，裁定本件進行簡式審
    判程序，末此敘明。
據上論斷，應依刑事訴訟法第299 條第1 項前段、第273 條之1
第1 項，道路交通管理處罰條例第86條第1 項，刑法第11條、第
284 條第1 項前段、第185 條之4 、第47條第1 項、第51條第5
款，判決如主文。
本案經檢察官王家春到庭執行職務。
中    華    民    國    97    年    8     月    15    日
                  刑事第十九庭  法  官  許必奇
上列正本證明與原本無異。
如不服本判決，應於判決送達後十日內敘明上訴理由，向本院提
出上訴狀（應附繕本），上訴於臺灣高等法院。
                                書記官  金和國
中    華    民    國    97    年    8     月    15    日
附錄：
中華民國刑法第284條第1項：
因過失傷害人者，處 6 月以下有期徒刑、拘役或 5 百元以下罰
金，致重傷者，處1年以下有期徒刑、拘役或5百元以下罰金。
中華民國刑法第185條之4：
駕駛動力交通工具肇事，致人死傷而逃逸者，處 6 月以上 5 年
以下有期徒刑。


司法院資訊處製作；財團法人民間司法改革基金會備份。
